Inventaris van het archief van F.A.C. Kluiters [levensjaren 1951-2009], (1931) 1990-2009
Nationaal Archief, Den Haag
- Verzamelde documentatie betreffende Nederlandse inlichtingen- en veiligheidsdiensten., 162-167; 2 pakken en 4 omslagen
  - Rapporten en documentatie betreffende de BVD, 162; pak
    Betreft: -Jason, Magazine voor internationale vraagstukken, 1991 nr 3 (special betreffende ‘Inlichtingendiensten’).; -‘Ontwikkelingen op het gebied van de Binnenlandse Veiligheid. Taakstelling en werkwijze van de BVD’. 11 februari 1992.; -‘Meer cooperatief, minder exclusief. Verslag Commissie relatie BVD - CRI’, z.j. (1990).; -‘Relatie Politie - BVD’. Rapport van de werkgroep BVD en coördinerend Politieberaad, juni 1991.; -Brochure ‘Wie bewaakt de bewakers ? Groen Links en de BVD’, Groen Links Tweede Kamerfractie, maart 1991.; ’50 jaar binnenlandse veiligheid 1945-1995’, Leidschendam mei 1995.; -‘t Spionnetje’, 1e kwartaal 1978, mei 1978, juni 1970.; -Brochure ‘Regionale Inlichtingendienst Gelderland-Zuid’, Politie Gelderland-Zuid, 1998.; -Brochure ‘Een boekje open over de BVD’, 1993.; -Brochure ‘Zicht op de BVD’, 1997.; -Brochure ‘Wet op de inlichtingen- en veiligheidsdiensten’ (wet 3 december 1987).; -Brochure ‘The Netherlands Intelligence and Security Services Act’, 1987.; -Brochure ‘De Wet Veiligheidsonderzoeken’, 1996.; -Brochure ‘Act of 10 October 1996, providing for rules pertaining to the conducting of security investigations (Security Investigations act)’, 1996.; -Brochure ‘Centrale Recherche Informatiedienst’, 1988
  - Rapporten en documentatie betreffende de militaire inlichtingendiensten, 163
    Betreft: -‘Overzicht van de inlichtingen- en veiligheidsdiensten van het Sovjetblok’, z.j. (plm. 1956).; -‘Leidraad Psychologische Oorlogvoering’, HKS, z.j.; -P.J. Koene, ‘Geschiedenis School Militaire Inlichtingendienst (SMID)’, z.j. (plm 1952).; -‘Ex cathedra, Een bundel toespraken en lezingen van Lt. Kolonel J. Siblesz, Commandant School Militaire Inlichtingendienst van 1 november 1973 tot 1 november 1975’, SMID Harderwijk 1975.; -‘Nieuw Evenwicht. Rapport Doorlichting MID, Fase 2: nader onderzoek en advies,’ 1998.; -‘Ministerie van Defensie, beveiliging van staatsgeheimen en vitale onderdelen/objecten’. MP 10-10/3.; -Brochure ‘Spionage en veiligheidsrisico’s. Actueel, onzichtbaar en divers’, 2005.; -Brochure ‘Het gebeurt’, Marine inlichtingendienst 1987.; -L. Ekkers, ‘LCN, 20 jaar Leger Code Dienst 1946-1966’.; -Brochure ‘Luchtmacht Inlichtingen Dienst’, onkruit, basisgroepen, vredesbeweging’, z.j.
  - Rapporten en documentatie betreffende de militaire inlichtingendiensten, 164
    Betreft: -‘Beheren en beweren. Rapport van de werkgroep Onderzoek archieven van de Inlichtingen- en Veiligheidsdiensten’ (Commissie-Valk), Handelingen Tweede Kamer 1997-1998, 25809, 4-5.; -D. Engelen, Oorzaken, aard en omvang van de oneigenlijke vernietiging van archiefmateriaal van de MID in de periode 1993-1998’, 1998.; -‘Staat der archieven van de Militaire Inlichtingendienst’, CAS Winschoten 1998.; -‘Eindrapport van de Surinaams-Nederlandse Commissie van Deskundigen (Defensie)’, december 1974.; -‘Rapport van de Commissie van onderzoek naar de rol van de Nederlandse Militaire Missie in Suriname, voor, tijdens en na de staatsgreep van 25 februari 1980, alsmede naar de behandeling van daarover bij het Ministerie van Defensie binnengekomen ambtelijke gegevens’(Commissie onderzoek affaire Valk).; -L.M. Schipper, ‘De politiek-militaire ontwikkelingen in Nederlands-Nieuw-Guinea in de periode 1960-1962 en de rol van de strijdkrachten, de politieke en de Centrale Veiligheidsdienst tegen een achtergrond van historische ontwikkelingen en maatschappelijke verhoudingen’, scriptie RUL 1994.
  - Rapporten en documentatie betreffende de militaire inlichtingendiensten, 165
    Betreft: -D. Driessen en R. Koster, ‘De Westerling-affaire’’, doctoraalscriptie UVA 1996.; -Kopieën van stukken betreffende de organisatie van militaire inlichtingendiensten.; -‘Cultuur, ondersteund door structuur: hét wapen tegen het lekken van vertrouwelijke informatie. Rapport van de door de Minister van Defensie ingestelde commissie belast met het onderzoek naar oorzaken van het lekken van vertrouwelijke informatie en aanbevelingen voor risico-verminderende maatregelingen’, Den Haag 2005.
  - Rapporten en documentatie betreffende de Inlichtingendienst Buitenland en de Nederlandse Stay-Behind-organisatie, 166
    Betreft: -Kopie-rapporten betreffende organisatorische kwesties bij de BID-IDB.; -‘Bunker in Bunkerbuit. De plannen die de oorlog mogelijk maken’, uitgave Onkruit Amsterdam, z.j. (1983).; -Brochures ‘Dossier CID 001’ t/m ‘Dossier CID 005’.; -Kleintje Muurkrant’, nummers 322, 328,336,337,338,340, 342.; -Verkoopbrochure Dienst der Domeinen betreffende Villa ‘Maarheeze’ te Wassenaar c.a., met plattegronden, 1995.
  - Documentatie betreffende wet- en regelgeving aangaande de Nederlandse inlichtingen- en veiligheidsdiensten, 1949 - 2000, 167; pak
- Notities betreffende de onderzoeken in diverse archiefbewaarplaatsen en daarop betrekking hebbende correspondentie., 168-174; 6 pakken en 1 omslag
  - Algemeen Rijksarchief te Den Haag, 168
  - Algemeen Rijksarchief – Nationaal Archief te Den Haag, 169
  - Correspondentie betreffende raadpleging van beperkt-openbare archieven van het Algemeen Rijksarchief te Den Haag en inzage-verklaringen, 2001-2002, 170; omslag.
  - Ministeries van Algemene Zaken, Binnenlandse Zaken, Defensie (Centraal Archieven Depot, Bureau Registratie en Informatie Ontslagen Personeel), 171
  - Instituut voor Marine Historie, Gemeentearchief Den Haag, Gemeentearchief Rotterdam, Ministerie van Verkeer en waterstaat, Nederlands Instituut voor Oorlogsdocumentatie, Koninklijke Bibliotheek, 172
  - Public Record Office – the National Archives te Kew, the National Archives te Washington, 173
  - 12 CD-roms en DVD’s, 2 microfilmrollen met reproducties van archiefbestanden, 2 langspeelbanden “PTT-Museum, lakplaten 15-39, 40-56”, congresbijdrage, en naslag, 174
    Niet raadpleegbaar
    Voor de inhoud van de CD's, zie inventarisnummers 174.01ED t/m 174.12ED
  - Inhoud van de 12 cd-roms en dvd’s die onderdeel zijn van inventarisnummer 174., 174.01ED-174.12ED
    De documenten op de cd-roms en dvd's zijn opgenomen in het e-Depot.
    - Rapporten betreffende de Centrale Inlichtingendienst 1910-1940, van Huygens ING, 174.01ED
    - Uitzending KRO Reporter over Gladio, 9 september 2007; 174.02ED
    - Documenten betreffende de Abwehr, Vertrauensleute, Bureau Voorbereiding Terugkeer, Centrale Inlichtingsdienst, Codedienst, Kamer 14, Politie-Buitendienst, Andor Kaszó (waaronder het manuscript van Geheim agent QE-13), en Vluchten via Van Niftrik., 174.03ED
    - Presentatie getiteld "Stay Behind in the Netherlands / Intelligence & Operations" van Frans Kluiters en Cees Wiebes, gebruikt bij een voordracht in Oslo, 174.04ED
    - Documenten, presentaties en videobestand gebruikt tijdens het Psyops symposium, 18 maart 2004; 174.05ED
    - Voetnoten uit het boek Frontdienst van Dick Engelen, 174.06ED
    - Audio-opname van Engelstalige presentaties gegeven tijdens een NIOD-bijeenkomst, 174.07ED
    - Audio-opname van Engelstalige presentaties gegeven tijdens een NIOD-bijeenkomst (vergelijkbaar met 174.07ED), 174.08ED
    - Scans van de UK National Archives, over Public Records Office WO 373/53, met opmerking "Inzake Druce", 174.09ED
    - Documenten getiteld Protze, Koehler en Meiler, met UK National Archives referentienummers KV2/1741, KV/2102 en KV/2103., 174.10ED
    - Aantekeningen van onderzoeken bij het ARA in 2002 en 2003, 174.11ED
    - Aantekeningen van onderzoeken bij het ARA in 2003 en 2004, 174.12ED
- Fotokopieën van archiefbestanden betreffende spionage en contraspionage in de Tweede Wereldoorlog uit het Public Record Office - National Archives te Kew en uit de National Archives te Washington, alfabetisch gerangschikt op onderwerp., 175-206; 32 pakken.
  - Abwehr Communicatie – Agenten, Geallieerde, 175
    Betreft: Abwehr - Communicatie; Abwehr - Finland; Abwehr I - Wirtschaft; Abwehr - Personeel; Abwehr - Personeel en Agenten; Ackermann, W.; Addicks, G.; Afkortingen; Agenten; Agenten, Dubbel; Agenten, Double; Agenten, Duitse; Agenten, Geallieerde
  - Ahlrichs, H.D.W. – Aschmann, G., 176
    Betreft: Ahlrichs, H.D.W.; Alard, M.C.M.P. en P.M.P.L.; Andringa, L.; Arrestatie van Nederlanders in Parijs; Aschmann, G.
  - AST Belgien – Bedaux, C.E., 177
    Betreft: AST Belgien; AST Hamburg; AST Niederlande; AST Salzburg; AST Wien; Aurand, W.; Aussenstelle Le Havre; Axis Intelligence activities in France; Bastoen, R.M.C.; Bauer,K.; Bayot, G.A.; Bedaux, C.E.
  - Behrendt, L. – Bischoff, J., 178
    Betreft: Behrendt, L.; Bensmann, C.H.N.; Beukema toe Water, K.W.A.; Beynon, W.; Billingsley, J.R.; Bischoff, J.
  - Blizard, C.C. – Brieske, M.M., 179
    Betreft: Blizard, C.C.; Blohm, A.; Böckel, J.J.; Boer, H.H. de; Bonin, U. von; Bouchez, C.O.A. / Noulet, E.L.E.; Boyle, A.R.; Bradburne, T.; Brandt, F.; Brandy, G.; Braun, R.; Brieske, M.M.
  - Broucke, P.H. – Claessens, S.M., 180
    Betreft: Broucke, P.H.; Bruijne, M.R. de; Brussatis, H.; Bureau inlichtingen - BNV; Busch, F.; Cairncross; Calthrop, F.R.C.; Camouflage sabotagemateriaal; Cate Brouwer, H.L. ten; Carl, J.; Casteele, J. van der; Chateau-Thierry, A.S. duchesse de; Christmann, R.L.W.; Circle Summaries; Claessens, S.M.
  - Clissmann, E.H.H. – Deception by the Abwehr, 181
    Betreft: Clissmann, E.H.H.; Code, Japanse; Collignon, P.; Colpaert, G.F.A.; Communicatie, Draadloos, Abwehr, FAK 313; Concealing past failures; Conninck, J.A. de; Conrad, K.; Cooper, H.R.; Cramon, H. von; Deception, German; Deception by the Abwehr / H.J.P. Freund
  - Dernbach, F. – Dronkers, J.M., 182
    Betreft: Dernbach, F.; Dierks, G.A.G.; Dietergärtner, O. (Otto Dieter Gärtner); Dietrich, H.; Ditges, C.B.; Draper, C.; Driessen, A.F.; Dronkers, J.M.
  - Drücke, K.T. – Erikson, Vera, 183
    Betreft: Drücke, K.T.; Durrant, B.; Dutch Services; Eckert, H.; Elias, E.G.; Englandspiel; Erikson, Vera
  - Espionage, German – Evertsen, C., 184
    Betreft: Espionage, German; Espionage cases, German; Etappenorganisation; Evertsen, C.
  - Fahndungsliste – FAT 376, 185
    Betreft: Fahndungsliste; FAK’s en FAT’s; FAK 120, Scholen; FAK 60 M; FAK 160; FAK 307; FAK 313; FAT 121; FAT 134; FAT 139; FAT 350; FAT 354; FAT 363; FAT 364; FAT 365; FAT 376
  - Fandango – German Intelligence Services in the Netherlands, 186
    Betreft: Fandango; Feldmann, A. von; Fentener van Vlissingen, F.H.; Fikkert, G.K.; Fink, T.W.K.L.; Fosseux, M.; Franssen, W.A.A.; Frederiks; Friedrichs, O.E.H.; Fuchs, P.C.R.; Fukken (J.W. ter Braak); Geelen, W.Ph.M.; Gerken, R.; German business men; German Intelligence Services in the Netherlands
  - German Intelligence System in Holland, February 1944 – German Secret Services, Supplement June 1944, 187
    Betreft: German Intelligence System in Holland, february 1944; German Secret Service, Report nr 2, December 1940; German Secret Service, August 1942; German Secret Services, Supplement June 1944
  - Giessen, A.C. van der – Graaf, J. de, 188
    Betreft: Giessen, A.C. van der; Giskes, H.J.; Giskes, H.J. / Huntemann, G.G.E.; Glück, P.; Goldschmidt / Peasant; Goureman, M.; Graaf, J. de
  - Guensberg, G. – Heuser, Bob, 189
    Betreft: Guensberg, G.; Günther, F.; Haas, J.H.M. de; Hagemann, J.; Haustein, M.; Hess, R.; Heiremans, E.A.F.T.; Herrlitz, E.; Hespers, Th.; Heuser, Bob
  - Houcke, J.P. van – Jakobs, J., 190
    Betreft: Houcke, J.P. van; Houten, C.H.J.F. van; Hulp aan Britse militairen; Hummel, F.; Huntemann, G.G.E.; Huybers, W.; Huygen, L.; IG-Farben Agenten; Isos; Jacobs, L.A.; Jakobs, J.
  - Jamain, O.A. – Krämer, 191
    Betreft: Jamain, O.A.; Jambroes, G.L.; Jester, T.; Joosse, D.; Joostens, E.; Karpp, J.; Keilholz, W.; Kelly, J.P.; Keyser, L.L. de; King, J.H.; Klein, J.E.; Kloos, B.; Knobelspiesse, A.V.; Koershuis, J.; Koopman van Halmaell, Cath.; Kraatz, A.F.F.; Krafft, M.; Krämer
  - Krazer, K.A. – Lips, 192
    Betreft: Krazer, K.A.; Kühlenthal, K.E.; Leclercq, M.; Leitstelle II West; Leitstelle III West; Lieber, F.; Levaque, J.E.D.; Lips
  - Luers, E.W. – Meiler, A., 193
    Betreft: Luers, E.W.; Maiburg-Steyaert, C.L.; Mandt, H.K.K.M.; Marmann, M.; Marx, T.M.; Mathieu, E.F.E.; M.E. 27; Meems, A.; Meiler, A.
  - Mejasson-Claeys, M.M. – Michele, Jacques, 194
    Betreft: Mejasson-Claeys, M.M.; Meldert, H.H.L. van; Meij, P. van der; MI 6 rapporten; Michele, Jacques
  - Nagel, G. – Onnen, W., 195
    Betreft: Nagel, G.; Nest Bremen; Nest Köln; Neukermans, P.R.C.; Nissen, C.; Nolten, W.; NSDAP; Nuyts, I.F.J.; Obed, H.; Obladen, F.W.M.; Onnen, W.
  - OSS – Paridaens, S.J., 196
    Betreft: OSS; OSS-British and other allies; OSS-fietsen; OSS-SOE; OSS-H.P. de Vries; Owens, A. (Snow); Pansaerts, L.; Paridaens, S.J.
  - PEC-FO – PEC-Rabagliati, C., 197
    Betreft: PEC-FO; PEC-Rabagliati, C.
  - Penetration, German – Pheiffer, E., 198
    Betreft: Penetration, German; Perry, A.W.G.; Personeel, Brits - in Nederland, te evacueren; Pheiffer, E.; Pheiffer, E. (vervolg)
  - Pieck, H.C. – Ridderhof, M.A., 199
    Betreft: Pieck, H.C.; Pieper, O.; Pons, Sj.; Portugal; Postduiven; Praetorius, F.K.; Prins Bernhard; Protze, T.A.R.; Puntman, A.N.A.; Rainbow; Ridderhof, M.A.
  - Ritter, N.F.A. – Ruscheweyh, R., 200
    Betreft: Ritter, N.F.A.; R-Netz; R- en I-Netz; Roos, L.R.J. de; Roosen, J.J.; Ruscheweyh, R.
  - Saffers, A.J.M. – Schurmann, A.H.J., 201
    Betreft: Saffers, A.J.M.; Schellenberg, W.; Schlottmann, H.A.W. / Trautmann, W.M.; Schmidt, J.J.F.; Schneidewind, J.; Schöwitz, W.; Schreieder, J. (publicatie Englandspiel); Schuchmann, H.; Schulze-Bernett, W.; Schurmann, A.H.J.
  - Schütz, O. – Sittert, W.M.C. van, 202
    Betreft: Schütz, O.; Scott, C.A.; Sebes, H.; Section V of MI 6; Security Checks; Seehof (’s-Gravenhage)(F.Furlani); Sensburg, W.A.L.; Servaes, K.; Sessler, G.; SHAEFF report ‘The German Intelligence Service’ (April 1945); SHAEFF and War Room Carding; Siess, G.; Simon, H.W.C.; Sittert, W.M.C. van
  - SOE-Agenten – SOE-SIS, 203
    Betreft: SOE-Agenten; SOE-Agenten personalia; SOE-Agenten Taconis en Lauwers; SOE-Agentenopleiding; SOE-Air missions (publicatie door Gibb McCall), en andere publicaties door L.F. Ellis, Thomas Boghardt,Nicolas P. Hiley); SOE-M.R. de Bruije; SOE-Contact met Nederland 1942; SOE-COS Coordination Committee; SOE-Dutch Investigation report; SOE-Furstner / Rabagliati; SOE-Future Traffic 1944; SOE-German Penetration of -, 09-07-1943; SOE-ISOS; SOE-Invasie / Gerbrandy; SOE-JIC; SOE-Jordaan; SOE-Organisatie; SOE-Prins Bernhard; SOE-Prins Bernhard en M.R. de Bruijne; SOE-Secret Armies; SOE-Security Section; SOE-SIS
  - Somer, J.M. – Unversagt, W., 204
    Betreft: Somer, J.M.; Spies, R.; Stay-Behind; Stemgee, G.A.; Sussex Teams; Till, F.W. van; Torch, Operation; Trautmann, W.M.; Tricht, A.G. van; Unland, W.; Unterberg, F.H.; Unversagt, W.
  - V-Männer SD – War Room Summary, 205
    Betreft: V-Männer, SD; Vandenberghe, G.A.; Verbiest, F.E.J.; Verbruggen, C.H.J.G.; Vervliet, W.J.; Victoire; Vincke(l)vleugel, J.P.H.; Voigt, A.J.O.; Vuylsteke, G.M.; War Diary SI Branch; War Room (War Diary Liaison London, Counter Intelligence War Room, CI History, War Room Personeel); War Room Summary
  - Weber, G.E. – Zebralla, G., 206
    Betreft: Weber, G.E.; Weisshuhn, F.; Wespennest II; Wessels, P.M.; Wichmann, H.C.O.O.; Williams, G.; Winner, P.; Witolla, K.; Witpeerd, F. / Ruiter, J.D. de; Wollert, E.; Wouters, J.; XX-Committee; Y-Board; Zebralla, G.